# 请教陈版：合并时间的确定

提问人：wx_60953006b93b 时间：2021-05-07 20:52:19
陈版，想请教下：
目标公司的股东有A自然人股东占比70%，非自然人股东B占比20%和C占比10%，时间线路如下：
B在 2019 年 1 月取得了A和C所有的股权，作为公司100%控股股东完成了工商登记，；
2019 年 6 月，B又把之前的股权转让协议解除，且也完成了工商变更登记；
2019 年 7 月A将股权70%转让给C，
2019 年 8 月B和C签订协议（内容为：C转让40%股权给B，且在 2020 年之前B应收购C剩余的40%股权，并支付相应的利息）
2020 年 9 月C将剩余的40%股权转让给B。
想请问陈版， 2019 年 1 月是否实际是一揽子交易，在该时点就应该是完成100%控股？
恳切希望您回复！感激！

回答人：chenyiwei
1 、为何 2019 年 1 月取得100%股权后， 2019 年 6 月又将该交易解除，但后续又再次取得控制权？这些交易背后的原因是什么，各次交易的价格是否不同？

回答人：chenyiwei
2 、 2019 年 1 月后，目标公司的财务、经营等相关活动的控制权，是否一直由B主导？
3 、A、B、C之间有无关联方关系？

提问人：wx_60953006b93b 时间：2021-05-11 21:52:52
1.1月交易解除的原因是各方认为目标公司经营不达标，需要进行重组，且A自然人自愿转让股权给C。
2.2019年 1 月之后，B公司负责公司日常经营，但实际收益和风险还是按照股权比例进行分配。
3.ABC无关联关系。
谢谢陈老师！

回答人：chenyiwei
“1月交易解除的原因是各方认为目标公司经营不达标，需要进行重组，且A自然人自愿转让股权给C”从这一点看，这些步骤不构成一揽子交易的可能性较大。